最　高　行　政　法　院　裁　定　　　　　　　　　九十三年度裁字第一○四○號
　　抗　告　人　易聖實業股份有限公司
　　代　表　人　甲○○
右抗告人因與相對人財政部臺灣省中區國稅局間營利事業所得稅事件，對於中華民國
九十二年四月二十二日臺中高等行政法院九十二年度訴字第八六號裁定提起抗告，本
院裁定如左︰
　　主  文
抗告駁回。
抗告訴訟費用由抗告人負擔。
　　理  由
一、本件抗告意旨略稱：抗告人不服相對人核定抗告人八十九年度營利事業所得稅補
    徵新台幣二○六、九○一元，申請重審，已聲明未符合復查程序，請依前行政法
    院五十年度判字第一五號判例，就帳務資料為實體上之重審。據抗告人之八十九
    年度帳務資料顯示，並無營利所得，相對人核定補徵稅款，於法不合。原裁定仍
    以程序駁回，難令人心服等等。
二、查原裁定係以：抗告人八十九年度營利事業所得稅經相對人核定補徵新台幣二○
    六、九○一元，已發繳款書，繳納期間自九十一年五月六日起至九十一年五月十
    五日止，該繳款書於九十一年四月二十四日送達，抗告人不服申請復查之末日為
    九十一年六月十四日，惟抗告人遲至九十一年八月十二日始申請復查，已逾稅捐
    稽徵法第三十五條第一項第一款規定申請復查之三十日不變期間，相對人以其程
    序不合，駁回其復查申請，訴願決定遞予維持，俱無不合，其復提起撤銷訴訟，
    自非適法等情，因而駁回抗告人之訴。
三、按納稅義務人對於核定稅捐之處分如有不服，必先經申請復查程序，對稽徵機關
    就復查申請所為復查決定仍有不服，始得提起訴願及行政訴訟。參照稅捐稽徵法
    第三十五條第一項、第三十八條第一項規定甚明。申請復查期間，依稅捐稽徵法
    第三十五條第一項規定為三十日，逾期申請復查，並非合法，即無從進而為合法
    之訴願，未經合法之訴願程序而提起撤銷訴訟，自非合法。本件抗告人對於相對
    人核定八十九年度營利事業所得稅之處分不服，僅有申請復查一途。事實上，抗
    告人即提出復查申請書表示不服，既已逾期，猶循序提起撤銷訴訟，原裁定以不
    合法而諭知駁回，依上述說明，實無違誤。查抗告人對於上開課稅處分之不服，
    除申請復查外，並無申請重審之救濟途徑。至於本院五十年度判字第一五號判例
    ：「被告官署．．．對原告四十五年度營利事業所得稅額所為之重核，其性質仍
    屬應納稅額之調查核定，應無排斥所得稅法第七十九條所定復查程序之餘地。．
    ．．」，係指稽徵機關為核定稅捐之處分後，又依職權重為核定稅捐之處分，就
    重為之核定稅捐處分，仍得循復查程序救濟之意。本件並無重為核定稅捐之處分
    存在，與該判例所示情形不同，抗告意旨執詞有該判例之適用，主張其申請復查
    逾期，仍得申請為實體上重審，不無誤會。抗告難認為有理由，應予駁回。
四、依行政訴訟法第一百零四條、民事訴訟法第九十五條、第七十八條，裁定如主文
    。
中　　華　　民　　國　　九十三　　　年　　　八　　　　月　　　二十　　　日
                    最 高 行 政 法 院  第 一 庭
                                審 判 長 法  官　　　蔡  進  田
                                         法  官      劉  鑫  楨
                                         法  官　　　吳  明  鴻
                                         法  官　　　黃　璽　君
                                         法  官　　　廖　宏　明
右  正  本  證  明  與  原  本  無  異
　　　　　　　　　　　　　　　　　　　　 法院書記官　邱　彰　德
中　　華　　民　　國　　九十三　　　年　　　八　　　　月　　　二十　　　日
